臺灣臺中地方法院交通事件裁定　　　　96年度交聲字第1283號
原處分機關　交通部公路總局臺中區監理所臺中市監理站
異　議　人
即受處分人　甲○○
上列異議人因違反道路交通管理處罰條例案件，對於交通部公路
總局臺中區監理所臺中市監理站民國96年10月31日所為之處分（
裁監稽違字第裁61-GD0000000號），聲明異議，本院裁定如下：
    主  文
異議駁回。
    理  由
一、聲明異議意旨略以：異議人即受處分人甲○○（下稱受處分
    人）所有車牌號碼TFB-825號輕型機車於民國96年9月8日下
    午3時27分，行經臺中市○○路與忠明南路口有燈光號誌管
    制之交岔路口闖紅燈，經警製作舉發違反道路交通管理事件
    通知單當場舉發，嗣原處分機關交通部公路總局臺中區監理
    所臺中市監理站（下稱原處分機關）仍認受處分人有前開違
    規行為，於96年10月31日以裁監稽違字第裁61-GD0000000
    號裁決書，依道路交通管理處罰條例第53條第1項、第63條
    第1項第3款規定，裁處新臺幣（下同）1800元罰鍰，並記違
    規點數3點。然受處分人當時騎乘上開機車在南屯路上通過
    忠明南路口時，因係星期六，車流不斷，左側有汽車、卡車
    ，前面尚有機車正在通過該路口，當時確實為綠燈，其才會
    跟著過，該路口是四線道，可能其還沒過完路口就閃黃燈變
    轉彎燈了，但其絕對沒有闖紅燈，且當時右側有警察站在加
    油站旁的路邊，左側還有汽車、機車快速通過，警察都沒攔
    他們，只有受處分人騎最慢又在最右邊，才遭警察攔下，經
    檢查其機車行照、保險卡及駕照都有，其向警察解釋：其真
    的是綠燈過路口，警察不聽，罵說：「你就是不誠實」等語
    ，又上開路口的綠燈約55秒，接者還有黃燈約3秒，但是紅
    燈燈號桿下沒有「小綠人」的倒數計秒器，其實路人看不出
    綠燈還有多久，受處分人過路口時明明是綠燈，其過了路口
    時轉彎的車子都還停在原位，警察說係闖紅燈，與事實不符
    ，受處分人是愛惜生命、守法且年近60之人，豈敢闖紅燈，
    當時下午3點多，天氣晴朗的放假日，不趕時間，何必闖紅
    燈，警察執勤備極辛苦，但請不要執法過當，為此請求撤銷
    原處分云云。
二、按汽車駕駛人，行經有燈光號誌管制之交岔路口闖紅燈者，
    處新臺幣1800元以上5400元以下罰鍰，並記違規點數3點，
    道路交通管理處罰條例第53條第1項、第63條第1項第3款分
    別定有明文。復按交通警員製單舉發違反道路交通管理處罰
　　條例所列之違規事實，本質上為行政處分，係公務員基於職
　  務上權力，依法就特定之具體事件所為具有公法上效果之單
    方行政行為，基於公務員為公法上行為具有公信力之原則，
    該行政處分當可被推定為真正。
三、訊據受處分人甲○○矢口否認有何前開違規情事，辯稱：「
    當時我是跟著汽車過路口，我騎得很慢，警察只有一個人執
    勤，警察只抓我，沒有抓其他人，因我騎在最右邊」等語。
    經查，證人即臺中市警察局第一分局民權派出所警員乙○○
    於本院訊問時已結證稱：「（法官問：本案是你舉發？請陳
    述舉發經過？）答：是我舉發，96年9月8日15時27分受處分
    人騎機車從南屯路經忠明南路口直接闖紅燈往南屯方向騎去
    ，．．．我看到上開違規情形就攔下受處分人，受處分人當
    時確實是闖紅燈，他（指受處分人，下同）是慢慢的騎過去
    ，騎過來時我是站在加油站旁邊就把他攔下來，忠明南路那
    邊可以左轉，但不能右轉，受處分人是從南屯路經過忠明南
    路直走．．．。（法官問：有無異議人所說，過路口時是綠
    燈，到了途中才變紅燈？）答：沒有，我確定受處分人是紅
    燈過來，因當時受處分人完全沒有注意到燈號就慢慢騎過去
    。（法官問：你於何時看到受處分人？）答：我從頭到尾都
　　有看到受處分人闖紅燈的情形，約在20至40公尺處就看到受
　  處分人騎機車從南屯路過來接近忠明南路口，我看他維持慢
    慢的速度騎過該路口，我是在加油站旁邊攔檢受處分人，就
    是受處分人闖過路口紅燈後我攔下他的，那天那個時段車子
    沒有很多。（法官問：．．．攔下受處分人時，他如何反應
    ？）答：受處分人當場叫我開罰單罰輕一點，我有當場告訴
    受處分人他就是違規闖紅燈，受處分人馬上辯稱他沒有闖紅
    燈是綠燈通過的」等語，足見本件違規行為係前開警員當場
    親眼所見發覺而加以取締者，且前開舉發警員所證舉發上開
    違規事實經過具體明確，當無虛偽不實之虞。參以證人乙○
    ○係依法執行勤務之公務員，且與受處分人原不相識，當無
    設詞誣陷致己身負偽證罪之必要，前開證人之證言，應堪採
    信。復參諸受處分人於遭警舉發時，甚且懇求舉發警員加以
    輕罰乙節，若無違規何有此舉？足認受處分人確有前開騎乘
    機車闖紅燈之違規行為甚明，其上開所辯，不足採信。至受
    處分人上開所指其認舉發員警取締交通違規有失平等原則及
    上開路口未設置倒數計秒器等情，均不足資為其免責之事由
    ，且均非屬本院所得審酌之權責範疇，受處分人應另循其他
    管道申訴方是。事證明確，受處分人上開違規行為堪以認定
    。從而，原處分機關依上開規定，裁處受處分人罰鍰1800元
    ，並記違規點數3點，核無違誤，本件異議為無理由，應予
    駁回。
四、據上論斷，應依道路交通案件處理辦法第19條，裁定如主文
    。
中　　華　　民　　國　　96　　年　　11　　月　　28　　日
                        臺灣臺中地方法院交通法庭
                                法  官  丁智慧
上正本證明與原本無異。
如不服本裁定，應於送達後5日內，向本院提出抗告狀。
                                書記官  陳淑華
中　　華　　民　　國　　96　　年　　11　　月　　28　　日
